Diana Lorena Lalinde Idárraga

Fecha Nacimiento: 24 de Mayo de 1985

Estado Civil: Divorciada Dirección : Calle 49 # 21 - 42

Manizales (Caldas). Tel: 310 3756738

Email: lolalinde07@gmail.com

Curriculum Vitae



ESTUDIOS

2007 Técnica Profesional en Informática y Sistemas

IES - CINOC Pensilvania (Caldas)

2005 I Semestre Aprobado – Ciclo complementario

Normal Superior de la Presentación Pensilvania (Caldas)

2011 Licenciada en Básica Primaria con énfasis en **Manizales**

Educación Física, Recreación y deportes

Universidad del Caldas 2018

Especialista en Gerencia Deportiva Pereira

Universidad Tecnológica de Pereira

Idiomas: Español: Natal

Otros Estudios: Diplomado de Emprendedor a Empresario

120 Horas

Universidad de Caldas Manizáles (Caldas) – 2010

Méritos - Galardones: Práctica educativa con evaluación con calificación

Aprobado con Reconocimiento

Investigadora en el trabajo de grado y proyecto educativo : « El sentido que tienen los niños de quinto de primaria, sobre ejercicio Físico en la clase de educación física ».

EXPERIENCIA LABORAL

Julio 2021 Empresa : Vivir Más

Cargo: Asesor Pausas Activas y Recreación **Dosquebradas**

Jefe inmediato : Viviana Ester Mendoza Berdugo

Teléfono: 3177739537

Julio 2021 Empresa: Corporación Ideas Creadoras

Medellín Cargo: Coordinador de Actividad Física y Salud en el

Trabaio

Jefe inmediato: Mónica María Rivera

Teléfono: 3103838472

Marzo 2021 **Empresa: Cinoc**

Pensilvania Cargo: Docente Catedrático

Jefe inmediato : Geferson Tapasco

Teléfono: 3104092210

Abril 2017 - Julio 2020

Medellín

Empresa: Smartfit Colombia

Cargo: Gerente de Sede

Jefe inmediato : Adrián Muriel Teléfono: 319 - 5167469

Enero 2015 – Abril 201 Empresa : Inder de Medellín

Medellín Cargo: Coordinador Zonal Planeación Local y

Presupuesto Participativo

Jefe inmediato : Alejadra María Londoño Alzate

Teléfono: 310-4455480

Marzo 2012 - Dic 2014

Medellín

Empresa: Club Médico Deportivo Bodytech

Cargo: Jefe Fitness

Jefe inmediato: Gustavo Sánchez

Teléfono: 300 - 4407632

Abril 2005 – Oct 2005 Pensilvania (Caldas) **Empresa : Normal Superior de la Presentación Cargo : Docente Tallerista de la didáctica de la**

Educación Física

Jefe inmediato : Cecilia Zuluaga

REFERENCIAS LABORALES

Nombre: Nelson Perea Empresa: Independiente Cargo: Empresario Teléfono: 3174641341

Nombre: Neibis Tarraz

Empresa: Universidad de Antioquia Cargo: Bienestar Universitario

Teléfono: 3147289720

Nombre : Juan Gabriel García Empresa : Universidad de Antioquia

Cargo: Jefe de Deportes Bienestar Universitario

Teléfono: 301-4718125

REFERENCIAS PERSONALES

Nombre: Nixon Cuevas Márquez

Ocupación : Docente

Empresa: IES – CINOC – Pensilvania Caldas

Teléfono: 312-856 1248

Nombre: Diego Cardona

Ocupación: Director Seminario Buen Pastor Pto Salgar (Cundinamarca)

Empresa: Seminario Mayor Teléfono: 310-3603047

PERFIL

Técnica Profesional en informática y sistemas y Licenciada en Educación Física, Recreación y Deportes, especialista en Gerencia Deportiva; Cuento con la capacidad para educar diferentes grupos poblacionales (niños, jóvenes, adultos mayores) En áreas afines a mi campo de acción tales como : educación, formación deportiva, fitness y recreación, Empleando diferentes herramientas pedagógicas.

Poseo Alto grado de responsabilidad, excelentes relaciones interpersonales, facilidad de expresión oral y Escrita, trabajo en equipo, liderazgo, claridad conceptual y actitud constante de aprendizaje.

Tengo interés constante en mi crecimiento personal y laboral y me caracterizo por el respeto y dedicación en mis labores diarias, ya que considero que son la base en la formación integral del ser humano.